臺灣桃園地方法院刑事判決　　　　　　　　　　　　　九十年度交易字第五七三號
　　公　訴　人　臺灣桃園地方法院檢察署檢察官
　　被　　　告　戊○○
右列被告因過失傷害案件，經檢察官提起公訴（九十年度偵字第一五０四五號），本
院判決如左：
    主    文
戊○○因過失傷害人，處有期徒刑參月，如易科罰金，以參佰元折算壹日。
    事    實
一、戊○○於民國九十年八月八日晚間二十一時三十分許，駕駛車牌號碼五Ｌ—六五
    七八號自小客車，沿桃園縣蘆竹鄉○○路往山腳方向行駛，途經南山路與長興路
    路口，戊○○應注意車前狀況，隨時採取必要之安全措施，復應注意行車速度依
    標誌之規定，無標誌者，在市區道路，時速不得超過四十公里，且汽車行駛至交
    岔路口，其行進應遵守燈光號誌之指示，而依當時天候晴、夜間有照明、路面乾
    燥、無缺陷、道路無障礙物，視距良好，並無使戊○○不能注意之情事，戊○○
    竟疏未注意在其行進方向之燈光號誌已為圓形紅燈表示禁止通行，不得超越停止
    線或進入路口之情況下，而以超過速限之時速五十公里以上速度闖紅燈貿然急駛
    ，適有由丙○○所騎乘車號ＬＬＧ—三七八號重型機車車後附載彭加強，沿同鄉
    ○○路由蘆竹往林口方向行駛，行至上開交叉路口，已過交叉路口中線正欲左轉
    時，丙○○煞車不及，致機車右前車輪與戊○○所駕駛之前開自小客車左前車門
    照後鏡發生碰撞，人車倒地，致丙○○受有頭部外傷併腦水腫、頭部挫傷、身體
    多處擦傷之傷害，丁○○受有右肩、右手肘、右髖、左腳之傷害。發生車禍後路
    人即幫忙叫救護車，戊○○並向據報前來處來車禍案件之桃園縣警察局大園分局
    蘆竹派出所警員李君臨自首坦承犯罪，並接受裁判。
二、案經丙○○、丁○○訴由桃園縣警察局桃園分局報請台灣桃園地方法院檢察署檢
    察官偵查起訴。
    理    由
一、訊據被告戊○○坦承於前揭時、地駕車，以時速五十幾公里行經前開交岔路口，
    發生交通事故，致人傷之事實失固不諱言，此部分核與告訴人丙○○、丁○○及
    證人甲○○供述之情節相符，並有道路交通事故調查報告表、照片四幀附卷可稽
    ；惟矢口否認其有何闖越紅燈之事實，辯稱：車禍當時伊行駛之車道為綠燈，並
    未闖紅燈云云。惟查：
（一）被告於前開路口闖紅燈之事實，業據證人甲○○於警訊稱：「我當時由長興路
      號誌，見綠燈左轉往南山路三段（山腳）方向行駛，我的同事丙○○載丁○○
      先行通過後被五Ｌ—六五七八號車闖紅燈直行撞到」等語（見偵查卷第八頁、
      本院九十年十二月十三日訊問筆錄），核與證人即搭乘甲○○機車之李培蓉證
      述（見本院同上訊問筆錄）、告訴人丙○○及丁○○所述被告闖紅燈之情節相
      符，再依道路交通事故調查報告表事故現場圖機車散落物所示，可知丙○○騎
      乘之機車，已過長興路與南山路口之交叉路口中線左轉欲進入南山路，告訴人
      在長興路口紅燈等候，綠燈起步行駛，至機車與被告所駕自小客車碰撞即機車
      散落物之處，距離已逾十公尺，而被告駕駛自小客車沿南山陸直行進入交叉路
      口，路口與告訴人之機車發生碰撞處，約五、六公尺之距離，而依被告於警訊
      中所述其駕駛時速約五十至六十公里，且依現場圖所示被告所駕自小客車並無
      煞車痕跡，是被告於告訴人丙○○騎乘機車已通過交叉路口中線左轉欲進入南
      山路，以時速五、六十公里之高速駕駛自小客車，而與告訴人之騎乘之機車發
      生碰撞，顯見被告行駛南山路見號誌已轉換為紅燈，因高速駕駛，避煞不及，
      始闖紅燈行駛，因而與告訴人騎乘之機車發生碰撞。
（二）又查前開道路交通事故調查報告表所示，南山路之速限為五十公里，然經告訴
      人提供該交叉路口前之標誌速限為四十公里，並經證人即承辦本件交通事故之
      員警表示報告表之速限應更正為四十公里。按汽車行駛時，駕駛人應注意車前
      狀況，並隨時採取必要之安全措施。又行車速度依標誌之規定，無標誌者，在
      市區道路，時速不得超過四十公里，汽車行駛至交岔路口，其行進應遵守燈光
      號誌之指示，道路交通安全規則第九十四條、第九十三條第一項第一款分別定
      有明文，又圓形紅燈係表示禁止通行，不得超越停止線或進入路口，道路交通
      標誌標線號誌設置規則第二百零六條第五款亦定有明定。被告於駕車自應遵守
      上開規定，而依當時天候晴、夜間有照明、路面乾燥、無缺陷、道路無障礙物
      ，視距良好，並無使被告不能注意之情事，被告竟疏未注意，而貿然超速、闖
      紅燈行駛而致肇本件交通事故，其有上開注意之違反而有過失，至為顯然。
（三）被害人丙○○確係因本件車禍事故受有頭部外傷併腦水腫、頭部挫傷、身體多
      處擦傷之傷害，被害人丁○○受有右肩、右手肘、右髖、左腳之傷害，有敏盛
      綜合醫院診斷證明書二紙附卷可稽（見偵查卷第十、十一頁），被害人丙○○
      、丁○○之傷害與被告過失行為間，顯有相當因果關係。
（四）綜上所述，被告前述否認闖越紅燈之所辯，不足採信。本件被告事證明確，犯
      行堪以認定。
二、核被告所為，係犯刑法第二百八十四條第一項之前段過失傷害罪。被告一個過失
    行為同時致告訴人丙○○、丁○○二人受傷，係一行為觸犯數罪名，為想像競合
    犯，應從一重處斷。又被告告於車禍發生後旋即向前來處理車禍案件之桃園縣警
    察局大園分局蘆竹派出所乙○○○○坦承肇事，接受裁判，業據警員李君臨到庭
    證述明確，係對於未發覺之罪自首而受裁判，應減輕其刑。爰審酌被告駕車肇事
    過失程度、所造成損害，犯後否認犯行態度非屬良好等一切情狀，量處如主文所
    示之刑，並諭知易科罰金之折算標準，以資懲儆。
據上論斷，應依刑事訴訟法第二百九十九條第一項前段，刑法第二百八十四條第一項
前段、第五十五條、第六十二條前段、第四十一條第一項前段，罰金罰鍰提高標準條
例第一條前段、第二條，判決如主文。
本案經檢察官潘怡華到庭執行職務。
中      華      民      國    九十一    年      六      月     十一     日
                                 臺灣桃園地方法院刑事第六庭
                                       法  官   黃永定
右正本證明與原本無異。
如不服本判決，應於判決送達後十日內向本院提出上訴狀( 應附繕本 )，上訴於
臺灣高等法院。
                                       書記官   陳月桂
中      華      民      國    九十一    年      六      月     十一     日
附論罪科刑依據之法條：
刑法第二百八十四條
因過失傷害人者，處六月以下有期徒刑、拘役或五百元以下罰金，致重傷者，處一年
以下有期徒刑、拘役或五百元以下罰金。
從事業務之人，因業務上之過失傷害人者，處一年以下有期徒刑、拘役或一千元以下
罰金，致重傷者，處三年以下有期徒刑、拘役或二千元以下罰金。
